【裁判字號】    97,訴,187
【裁判日期】    970630
【裁判案由】    違反毒品危害防制條例
【裁判全文】
臺灣臺南地方法院刑事判決               97年度訴字第187號
公  訴  人  臺灣臺南地方法院檢察署檢察官
被      告  甲○○
                    （現另案於臺灣高雄第二監獄執行中）
上列被告因違反毒品危害防制條例案件，經檢察官提起公訴（97
年度毒偵字第198號），被告於準備程序期日就被訴事實為有罪
陳述，本院聽取當事人之意見後，經合議庭裁定由受命法官獨任
進行簡式審判程序，並判決如下：
    主  文
甲○○施用第一級毒品，累犯，處有期徒刑拾月。扣案之第一級
毒品海洛因（驗後淨重為零點零柒伍公克）沒收銷燬之，盛裝前
揭毒品之空包裝袋壹個、注射針筒壹支均沒收。
    事  實
一、甲○○前於民國91年間，曾因施用毒品案件，經法院裁定令
    入戒治處所施以強制戒治，於92年3月5日因停止戒治付保護
    管束釋放出所（轉受刑人），並於92年6月16日保護管束期
    滿未經撤銷視為執行完畢。其又於95年間，復因施用毒品案
    件，先後經臺灣臺南地方法院以95年度訴字第373號及95年
    度簡字第2230號分別判處有期徒刑11月及5月，並定應執行
    刑1年2月確定，甫於96年3月25日縮刑期滿執行完畢。詎甲
    ○○仍未戒除毒癮，於受上開強制戒治執行完畢並釋放後5
    年內，復基於施用第一級毒品之犯意，於96年12月1日凌晨4
    時15分許，在臺南縣西港鄉○○○道路上，以針筒注射血管
    之方式，施用第一級毒品海洛因1次。嗣於同日上午7時許，
    為警在臺南縣佳里鎮○○路296號前，因發現其行跡可疑，
    而予以攔查，並在其身上扣得海洛因1包（驗後淨重為0.075
    公克）及注射針筒1支，並經其同意採尿送驗後結果呈嗎啡
    陽性反應，始知悉上情。
二、案經臺南縣警察局佳里分局報請臺灣臺南地方法院檢察署檢
    察官偵查起訴。
    理  由
一、本件被告所犯為死刑、無期徒刑、最輕本刑為三年以上有期
    徒刑以外之罪，亦非屬高等法院管轄之第一審案件，其於準
    備程序進行中，先就被訴事實為有罪之陳述，經法官告知簡
    式審判程序之旨，並聽取公訴檢察官之意見後，依刑事訴訟
    法第273條之1第1項、第273條之2等規定，裁定進行簡式審
    判程序，且不受同法第159條第1項、第161條之2、第161 條
    之3、第163條之1及第164條至第170條所規定證據能力認定
    及調查方式之限制，合先敘明。
二、前開事實，業經被告於本院審理時坦承不諱，而被告於96年
    12月1日上午8時10分經其同意後為警所採集之尿液，經送往
    長榮大學以酵素免疫分析法EIA篩檢及氣相層析質譜儀GC／
    MS檢驗之結果，確呈現嗎啡陽性反應，此有尿液送驗對照表
    、長榮大學確認報告各1紙附卷可稽（警卷第18頁、偵查卷
    第14頁參見）。此外，並有被告使用過之注射針筒1支、疑
    似第一級毒品之米白色粉末1小包扣案可證，而上開扣案之
    米白色粉末1小包，經送往高雄市立凱旋醫院以氣相層析質
    譜儀分析法檢驗之結果，確定含有海洛因成分無誤（驗後淨
    重為0.075公克），此有高雄市立凱旋醫院96年12月17日濫
    用藥物成品檢驗鑑定書1份附卷可稽（偵查卷第15頁參見）
    ，足認被告前開任意性之自白核與事證相符，應堪予採信。
    再查，被告前曾因施用毒品案件，經法院裁定令入戒治處所
    施以強制戒治，於92年3月5日停止強制戒治並交付保護管束
    釋放出所（轉受刑人），於92年6月16日保護管束期滿視為
    執行完畢，此有臺灣高等法院被告前案紀錄表1份附卷可按
    ，被告於受上開強制戒治處分執行完畢並釋放後5年內，再
    犯本件毒品危害防制條例第10條第1項之罪，依法應予追訴
    。故本件事證明確，被告犯行堪以認定。
三、本件核被告所為，係犯毒品危害防制條例第10條第1項之施
    用第一級毒品罪。又被告持有第一級毒品海洛因並進而施用
    ，其持有之低度行為應為施用之高度行為所吸收，不另論罪
    。再查，被告前曾因施用毒品案件，先後經本院判處有期徒
    刑11月、5月，並定應執行刑1年2月確定，於96年3月25日縮
    刑期滿執行完畢，此亦有臺灣高等法院被告前案紀錄表1份
    附卷足憑，故被告於受有期徒刑執行完畢後，5年內故意再
    犯本件有期徒刑以上之罪，依刑法第47條第1項規定，為累
    犯，應依法加重其刑。茲審酌被告前曾有多次施用毒品、偽
    造文書等前科，素行不佳，且曾因施用毒品經送強制戒治等
    處分及判刑確定並均執行完畢後，猶仍不思戒絕毒癮、革除
    惡習，顯未能深切悔改並記取教訓，惟念及被告施用毒品之
    犯行，在本質上乃屬自我戕害身心健康之行為，以及被告犯
    後尚知坦承犯行，態度良好等一切情狀，爰量處如主文所示
    之刑，以資懲戒。
四、按查獲之海洛因係第一級毒品，不問屬於犯人與否，應沒收
    銷燬之，此毒品危害防制條例第2條第2項第1款、第18條第1
    項前段分別定有明文。故本件扣案之第一級毒品海洛因（驗
    後淨重0.075公克）應依前揭之規定，宣告沒收併銷燬之。
    至扣案盛裝前揭毒品之外包裝袋1個（與前揭送驗之毒品尚
    未達黏結而不可析離之程度）以及使用過之注射針筒1支，
    均為被告所有，供其犯本件施用毒品所用之物，業經被告自
    承在卷，爰依刑法第38條第1項第2款之規定宣告沒收。
五、據上論斷，應依刑事訴訟法第273條之1第1項、第299條第1
    項前段，毒品危害防制條例第10條第1項、第18條第1項前段
    ，刑法第11條前段、刑法第47條第1項、第38條第1項第2款
    ，判決如主文。
本案經檢察官乙○○到庭執行職務。
中    華    民    國    97    年    6     月    30    日
                  刑事第十庭  法  官  林臻嫺
以上正本證明與原本無異。
如不服本判決應於收受本判決後10日內向本院提出上訴書狀，並
應敘述具體理由。如未敘述上訴理由者，應於上訴期間屆滿後20
日內向本院補提理由書狀（均須按他造當事人之人數附繕本）「
切勿逕送上級法院」。
                              書記官  許悉愛
中    華    民    國    97    年    6     月    30    日
附錄本案論罪科刑法條全文：
毒品危害防制條例第10條第1項：
施用第一級毒品者，處 6 月以上 5 年以下有期徒刑。


司法院資訊處製作；財團法人民間司法改革基金會備份。
